## **EDUARDO GABRIEL CID**

DESARROLLADOR FULL STACK



Cel: 1130666091



eduardocid1986@gmail.com



Mariano Boedo 2089, Los Polvorines.

#### SOBRE MI

Soy una persona proactiva, excelente compañero de equipo, organizado y responsable. Disfruto mucho aprender cosas nuevas, por lo que mi objetivo es un puesto desafiante y dinámico donde poder compartir mi experiencia y a su vez sumar nuevos conocimientos.

#### EDUCACIÓN

# Academia Soy Henry Full Stack Developer, 2023

## Instituto Evangelico Luis Sieguel Economia y gestio de las empresas, 2003

### • CURSOS / HABILIDADES

#### Curso de ingles

Instituto Cambridge, 2009. nivel de ingles: Avanzado

#### Instituto Argentino de computacion

Conocimiento avanzado. analista programador, 2015.

#### IDIOMAS

#### Idioma Inglés

Nivel Oral avanzado. Nivel Escrito Avanzado.

#### REDES SOCIALES

https://www.linkedin.com/in/eduardocid/ https://github.com/Eduardocid200

#### EXPERIENCIA LABORAL

#### **Asesor de Repuestos**

#### Stampa SA, Ago 2022 - Actualidad

- Atención de Clientes. Control de Stock,
   Presupuestos de taller y chapa y pintura.
- Abastecimiento a taller y chapa y pintura. Atencion telefonica, whatsapp y email.

#### **Mecanico Oficial**

#### Rentaire, Ago 2021 - Ago 2022

 Mecanica de Compresores Neumaticos. Control de services.

#### Jefe de Taller

#### Four Cars, Ago 2017 - Ago 2020

- Recepción de Clientes. Manejo de Conmutador.
- Asistencia a mesa de entradas. Organización de libro de entrada y salida.

#### **Operario Clarkista**

#### Ford Argentina SCA, Ago 2013 - Jul 2017

• Operario de soldadura. Manejo de Clark Diesel y Electrico, manejo de petibone .